Minutes et répertoires du notaire Guillaume LE ROUX, 9 mars 1630 - 1663 (étude XX)
Archives nationales
Minutes et répertoires du notaire Guillaume LE ROUX (étude XX)
9 mars 1630 - 1663
MC/ET/XX/196 - MC/ET/XX/320, MC/RE/XX/2
Etude XX; Le roux, Guillaume
Archives nationales de France
Minutes et répertoires: la loi 2008-696 du 15 juillet 2008 relative aux archives a fixé à 75 ans à compter de la date de l'acte, ou à 25 ans à compter de la date du décès de l'intéressé si ce délai est plus bref, le délai de communication des minutes et répertoires des notaires; ce délai est porté à 100 ans à compter de la date de l'acte si le document se rapporte à un mineur (code du Patrimoine, articles L213-2, 4e d et 5e).
Autres documents de l'étude (dossiers de clients, comptabilité...) :s'agissant d'archives privées, ces documents sont communicables selon les modalités fixées par le déposant ou le donateur.
Certains documents ne sont pas accessibles en raison de leur mauvais état de conservation.
Versement
Accès aux instruments de recherche de tous les notaires de l’étude XX
Archives de l'étude XX
- Minutes de Guillaume LE ROUX, 1630 - 1663; MC/ET/XX/196 - MC/ET/XX/320
  - Minutes. 1630, 9 mars - août, 9 mars - août 1630; MC/ET/XX/196
    Informations concernant le classement:
    Le niveau inférieur de description, quand il existe, correspond aux minutes d'actes. Toutes les minutes ne sont pas forcément décrites une à une. Les descriptions de ces minutes sont plus ou moins détaillées.
    - Contrat de mariage entre Vincent Bruslard, joueur d'instruments, fils d'Antoine Bruslard, joueur d'instruments, et de Jeanne Pezant, demeurant rue au Maire, et Aimée Georges, demeurant rue du Monceau-Saint-Gervais, fille de défunts Jacques Georges, charron, demeurant aux Fontaines, en Gâtinais, et Jeanne Laurens. Les témoins du futur époux sont Geneviève Bruslard, sa s?ur, et Jacques Aubert, clerc au Palais, ami., 8 avril 1630 - 12 avril 1630; MC/ET/XX/196
      Informations complémentaires:
      La dot de la future épouse est de 600 livres en meubles, héritages et deniers. Une somme de 200 livres sera remise par elle à son fiancé pour le faire passer maître joueur d'instruments, et acheter une lettre dudit exercice.
      À la suite:
      1630, 12 avril. Quittance de la somme de 200 livres pour achat d'une lettre de maîtrise de violon à Paris.
      Origine de l'information:
      Documents du Minutier central concernant l'histoire de la musique (1600-1650), par Madeleine Jurgens, tome II [études XI à XX, 1900 actes], Paris, Archives nationales, 1974, p. 187 (instrument de recherche imprimé dématérialisé, certaines notices sont plus détaillées dans la version intégrale accessible en ligne par la rubrique 'Autres instruments de recherche', voir contexte dans le Plan d’orientation général - Notaires de Paris, guides thématiques du Minutier).
      Date de révision: 2011
      Date de création de la notice: 2009
      Documents du Minutier central concernant l'histoire de la musique (1600-1650), par Madeleine Jurgens, tome II, Paris, Archives nationales, 1974, 1092 p.
    - Transaction de Bourgouin Nyobet, marchand, demeurant à l'Âne rayé, rue Saint-Denis, et Pierre Simon, marchand, demeurant rue de la Mortellerie, avec François Payquier, marchand marbrier, demeurant rue du Cimetière et paroisse Saint- Nicolas-des-Champs, pour terminer un procès. Payquier transporte 3 000 l. qu'il attend de ses travaux au Luxembourg et en abandonne 500 à Claude Révérend, marchand bourgeois de Paris., 7 mai 1630; MC/ET/XX/196
      Documents du Minutier central concernant les peintres, sculpteurs et graveurs au XVIIe siècle (1600-1650), par Marie-Antoinette Fleury et Martine Constans, tome II [études XI à XX, 2445 actes], Paris, Archives nationales, 2010, notice n°1653 (instrument de recherche imprimé dématérialisé, certaines notices sont plus détaillées dans la version intégrale accessible en ligne par la rubrique 'Autres instruments de recherche', voir contexte dans le Plan d’orientation général - Notaires de Paris, guides thématiques du Minutier).
      Date de création de la notice: 2012
      Documents du Minutier central concernant les peintres, sculpteurs et graveurs au XVIIe siècle (1600-1650), tome II, par Marie-Antoinette Fleury et Martine Constans, 2010, 844 p., 8 planches.
    - Accord entre Louis Mestayer, joueur d'instruments, et Adrien Binet, compagnon chaînetier-haubergeonnier, demeurant tous deux rue de la Fromagerie, au sujet d'une chambre au deuxième étage d'une maison sise sous les piliers de la Tonnellerie que ledit Mestayer a promis de louer au prix de 60 livres par an, pour laquelle il a baillé denier à Dieu au principal locataire et dans laquelle il s'engage à loger ledit Binet au moins pendant un an avec lui, moyennant 36 livres par an., 25 mai 1630; MC/ET/XX/196
      Documents du Minutier central concernant l'histoire de la musique (1600-1650), par Madeleine Jurgens, tome II [études XI à XX, 1900 actes], Paris, Archives nationales, 1974, p. 611 (instrument de recherche imprimé dématérialisé, certaines notices sont plus détaillées dans la version intégrale accessible en ligne par la rubrique 'Autres instruments de recherche', voir contexte dans le Plan d’orientation général - Notaires de Paris, guides thématiques du Minutier).
    - Constitution par Hector de Noiret, écuyer, sieur de Montluysant, exempt des gardes du corps du roi, par Marie Joalin, sa femme, et par Gabriel Caignet, ordinaire de la musique de la chambre du roi, demeurant rue Montmartre, à Pierre Grémon, maître cordonnier, demeurant rue du Bout-du-Monde, de 25 livres de rente moyennant 400 livres tournois., 29 mai 1630; MC/ET/XX/196
      Documents du Minutier central concernant l'histoire de la musique (1600-1650), par Madeleine Jurgens, tome II [études XI à XX, 1900 actes], Paris, Archives nationales, 1974, p. 269 (instrument de recherche imprimé dématérialisé, certaines notices sont plus détaillées dans la version intégrale accessible en ligne par la rubrique 'Autres instruments de recherche', voir contexte dans le Plan d’orientation général - Notaires de Paris, guides thématiques du Minutier).
    - Accord entre Claude Révérend, marchand, demeurant sous les piliers des Halles, héritier sous bénéfice d'inventaire de Jean Guillemot, marchand, à cause de sa femme, Nicolle Guillemot, et créancier de sa succession, et Dominique Fournier, marchand marbrier de la reine mère, demeurant à l'enseigne de la Croix blanche, rue de Tournon, au sujet du voyage d'Italie et de la fourniture de marbre à la reine. Les arbitres que Guillemot et Fournier ont nommés n'ayant rendu aucun jugement, Fournier subroge Claude Révérend en tous ses droits du fait de son marché avec la reine mère, du 22 juin 1626 devant Parque et Guerreau; il lui paiera en outre 4 500 l., savoir: 3 000 provenant de la vente qu'il compte faire de 1 100 pieds carrés de marbre blanc d'Italie, 6 000 pavés, 8 tables de marbre jaspé: 2 500 l. de pierre ponce, une certaine quantité de pierre à huile, de la vaisselle, des figures, des mortiers de marbre blanc. Ces marchandises chargées à Livourne sont arrivées au Havre, dans les navires nommés Saint-Simon, capitaine Boivin, et Saint-Augustin, capitaine René Coppegasche, tous deux des Sables-d'Olonne, et dans un autre navire de Londres, nommé le Petit Saphir, capitaine Guillaume Peyr. Il paiera les 1 500 l. restant, dans un an à Révérend., 27 juillet 1630; MC/ET/XX/196
      Documents du Minutier central concernant les peintres, sculpteurs et graveurs au XVIIe siècle (1600-1650), par Marie-Antoinette Fleury et Martine Constans, tome II [études XI à XX, 2445 actes], Paris, Archives nationales, 2010, notice n°818 (instrument de recherche imprimé dématérialisé, certaines notices sont plus détaillées dans la version intégrale accessible en ligne par la rubrique 'Autres instruments de recherche', voir contexte dans le Plan d’orientation général - Notaires de Paris, guides thématiques du Minutier).
    - BINBY (Marc) orfèvre et valet de chambre de la Reine demeurant aux galeries du Louvre § vente de terre entre autre à Belleville et Ménilmontant, 16 août 1630; MC/ET/XX/196
      Artisans XVIIe, par M. Jurgens, M.A. Fleury, R. Gourmelon et le personnel du Minutier central, 1954-1996 (fichier papier entièrement dématérialisé; voir contexte dans le Plan d’orientation général - Notaires de Paris, guides thématiques du Minutier).
      Date de révision: 2011-2012
      Date de création de la notice: 2010
      acte de vente; Binby, Marc
  - Minutes. 1630, septembre - décembre, septembre - décembre 1630; MC/ET/XX/197
    - Vente par Claude Jumel, maître fourbisseur et garnisseur d'épées, et sa femme, Denise Jarsois, demeurant à Paris rue Saint-Martin, en leur nom et celui de Michel Jarsois, graveur en bois pour l'imprimerie, frère de Denise, à Guillaume Lepère, sieur de Blonde-Fontaine et du fief Popin, demeurant rue Tiquetonne, d'une maison, rue Montorgueil, au coin de la rue Saint-Sauveur, à l'enseigne de l'image Notre-Dame, moyennant 5 500 l., 20 octobre 1630; MC/ET/XX/197
      Documents du Minutier central concernant les peintres, sculpteurs et graveurs au XVIIe siècle (1600-1650), par Marie-Antoinette Fleury et Martine Constans, tome II [études XI à XX, 2445 actes], Paris, Archives nationales, 2010, notice n°1131 (instrument de recherche imprimé dématérialisé, certaines notices sont plus détaillées dans la version intégrale accessible en ligne par la rubrique 'Autres instruments de recherche', voir contexte dans le Plan d’orientation général - Notaires de Paris, guides thématiques du Minutier).
    - Marché aux termes duquel Jean Robelin, maître maçon, demeurant rue Montorgueil, promet à Lambert Lore, maître à danser des pages de l'écurie du roi, de faire les ouvrages de maçonnerie nécessaires à l'achèvement d'une maison sur les Fossés-Jaunes, moyennant 110 sols par toise., 2 novembre 1630; MC/ET/XX/197
      Documents du Minutier central concernant l'histoire de la musique (1600-1650), par Madeleine Jurgens, tome II [études XI à XX, 1900 actes], Paris, Archives nationales, 1974, p. 301 (instrument de recherche imprimé dématérialisé, certaines notices sont plus détaillées dans la version intégrale accessible en ligne par la rubrique 'Autres instruments de recherche', voir contexte dans le Plan d’orientation général - Notaires de Paris, guides thématiques du Minutier).
    - Convention entre Jean Granger, prêtre, docteur en droits, prieur de Saint-Jean de Houdan, demeurant rue des Prouvaires, procureur des religieuses du couvent Notre-Dame-des-Anges de Montargis, et Marie de La Mare, fille de défunts Nicolas de La Mare, marchand drapier à Beauvais, et Françoise d'Alancourt, demeurant au logis d'Achille Garset, son cousin, et de Barbe Savarry, sa cousine, rue des Vieux-Augustins, réglant à 800 livres, dont 600 livres versées comptant, la somme que ladite Marie doit verser à son entrée au couvent, et instituant Garset, son héritier pour moitié de la somme, au cas où elle décéderait avant sa profession., 26 novembre 1630 - 17 juillet 1632; MC/ET/XX/197
      1632, 17 juillet. Quittance par Marie de La Mare à Jean Granger de la somme de 600 livres car 'elle ne peut s'accommoder' avec les religieuses du prieuré.
      Documents du Minutier central concernant l'histoire de la musique (1600-1650), par Madeleine Jurgens, tome II [études XI à XX, 1900 actes], Paris, Archives nationales, 1974, p. 562 (instrument de recherche imprimé dématérialisé, certaines notices sont plus détaillées dans la version intégrale accessible en ligne par la rubrique 'Autres instruments de recherche', voir contexte dans le Plan d’orientation général - Notaires de Paris, guides thématiques du Minutier).
    - Constitution par Agnès Mazuel à Charlotte Asselin, fille majeure demeurant rue de la Lingerie, de 125 livres de rente, moyennant 2.000 livres., 27 novembre 1630 - 18 octobre 1644; MC/ET/XX/197
      A la suite:
      1644, 18 octobre. Mention du rachat de la rente par Nicolas Pocquelin.
      Madeleine Jurgens et Elisabeth Maxfield-Miller, Cent ans de recherches sur Molière, sur sa famille et sur les comédiens de sa troupe, Paris, Archives nationales, 1963, p. 600 (instrument de recherche imprimé dématérialisé, certaines notices sont plus détaillées dans la version intégrale accessible en ligne par la rubrique 'Autres instruments de recherche', voir contexte dans le Plan d’orientation général - Notaires de Paris, guides thématiques du Minutier).
      Madeleine Jurgens et Elisabeth Maxfield-Miller, Cent ans de recherches sur Molière, sur sa famille et sur les comédiens de sa troupe, Paris, Archives nationales, 1963, IV-860 p.
    - Atermoiement par Robert Néret, marchand drapier, demeurant rue Saint-Honoré, Antoine Girard, demeurant rue Saint-Denis, paroisse Saint-Leu-Saint-Gilles, Pierre Pittan, maître peintre, demeurant sur le pont Notre-Dame, Louis Cartier, marchand, demeurant rue Saint-Denis, paroisse Saint-Eustache, Jacques Huré, marchand, demeurant rue Saint-Denis, paroisse Saint- Jacques-de-la-Boucherie, Samuel Lebas, maître peintre, demeurant sur le pont Notre-Dame, Catherine Lezier, femme d'Antoine de Vauconsains [dit aussi Vauconseil ?, cf. no 1890], marchand, demeurant dans l'enclos du Palais, tous créanciers de Nicolas Morlat, marchand mercier prisonnier aux prisons de Saint-Magloire, pour diverses sommes. Morlat ne pouvant payer actuellement ses 3 400 l. de dettes, ils lui accordent un délai de quatre ans. Il s'engage avec sa femme, Marguerite Berthon, à leur en payer 1/4 chaque année. Dans la marge: - 1630, 3 décembre.- Atermoiement accordé par Philippe Duval, maître écrivain juré, demeurant rue Tirechappe. - 1630, 15 décembre.- Atermoiement accordé par Claude Zamet, maître papetier, demeurant rue de la Truanderie., 2 décembre 1630; MC/ET/XX/197
      Documents du Minutier central concernant les peintres, sculpteurs et graveurs au XVIIe siècle (1600-1650), par Marie-Antoinette Fleury et Martine Constans, tome II [études XI à XX, 2445 actes], Paris, Archives nationales, 2010, notice n°1707 (instrument de recherche imprimé dématérialisé, certaines notices sont plus détaillées dans la version intégrale accessible en ligne par la rubrique 'Autres instruments de recherche', voir contexte dans le Plan d’orientation général - Notaires de Paris, guides thématiques du Minutier).
    - Quittance par Michel Paramour, marchand boucher privilégié suivant la cour, demeurant rue des Vieux-Augustins, par Gratien de Lissavide, trompette du roi, demeurant à Saint-Germain-en-Laye, et Barthélemie Paramour, sa femme, enfants et héritiers d'Étienne Paramour, à Claude Gallard, receveur des consignations du Châtelet, d'une somme de 265 livres 16 sols, faisant partie de 1.000 livres tournois, montant de la vente d'une maison sise à Saint-Germain-en-Laye, saisie sur la succession de Nicolas Marcel et Jeanne Paramour., 23 décembre 1630; MC/ET/XX/197
      Documents du Minutier central concernant l'histoire de la musique (1600-1650), par Madeleine Jurgens, tome II [études XI à XX, 1900 actes], Paris, Archives nationales, 1974, p. 293 (instrument de recherche imprimé dématérialisé, certaines notices sont plus détaillées dans la version intégrale accessible en ligne par la rubrique 'Autres instruments de recherche', voir contexte dans le Plan d’orientation général - Notaires de Paris, guides thématiques du Minutier).
  - Minutes. 1631, janvier - mars, janvier - mars 1631; MC/ET/XX/198
    - Quittance d'Henri Cossard, peintre de la duchesse d'Angoulême, demeurant à l'Isle-Adam, à Jacques Verger, marchand, demeurant sous les piliers des Halles, pour 150 l. du rachat d'une rente de 9 l. 7 s. 6 d., 25 janvier 1631; MC/ET/XX/198
      Documents du Minutier central concernant les peintres, sculpteurs et graveurs au XVIIe siècle (1600-1650), par Marie-Antoinette Fleury et Martine Constans, tome II [études XI à XX, 2445 actes], Paris, Archives nationales, 2010, notice n°559 (instrument de recherche imprimé dématérialisé, certaines notices sont plus détaillées dans la version intégrale accessible en ligne par la rubrique 'Autres instruments de recherche', voir contexte dans le Plan d’orientation général - Notaires de Paris, guides thématiques du Minutier).
      Cossard, henri
    - Contrat de mariage entre Jean Moreau, jardinier, fils de défunt Valentin Moreau, et de Claude Guillotin, remariée à Nicolas Brémelin, archer trompette de la connétablie de France, demeurant à la cour des Miracles, et Catherine Laurain, fille de Jean Laurain, gagne-denier, et de Jeanne Laguande., 16 février 1631; MC/ET/XX/198
      Documents du Minutier central concernant l'histoire de la musique (1600-1650), par Madeleine Jurgens, tome II [études XI à XX, 1900 actes], Paris, Archives nationales, 1974, p. 666 (instrument de recherche imprimé dématérialisé, certaines notices sont plus détaillées dans la version intégrale accessible en ligne par la rubrique 'Autres instruments de recherche', voir contexte dans le Plan d’orientation général - Notaires de Paris, guides thématiques du Minutier).
      Moreau, Jean
  - Minutes. 1631, avril - juin, avril - juin 1631; MC/ET/XX/199
    - Contrat d'apprentissage pour 6 ans au profit d'Isabelle Boissart, entre son père, Adam Boissart, maître sculpteur et peintre, demeurant rue Pavée, paroisse Saint-Sauveur, et Barbe Joseph, marchande grainière aux Halles de Paris, demeurant sous les piliers de la Halle, moyennant 45 l., 5 juin 1631; MC/ET/XX/199
      Documents du Minutier central concernant les peintres, sculpteurs et graveurs au XVIIe siècle (1600-1650), par Marie-Antoinette Fleury et Martine Constans, tome II [études XI à XX, 2445 actes], Paris, Archives nationales, 2010, notice n°283 (instrument de recherche imprimé dématérialisé, certaines notices sont plus détaillées dans la version intégrale accessible en ligne par la rubrique 'Autres instruments de recherche', voir contexte dans le Plan d’orientation général - Notaires de Paris, guides thématiques du Minutier).
      Boissart, Isabelle
    - Bail par Ancelot Duingue, demeurant rue Montmartre, pour trois années, à Jeanne Levasseur, veuve de Nicolas Bunon, cocher du duc d'Épernon, d'une maison sise rue Pagevin, moyennant 200 livres de loyer annuel., 6 juin 1631; MC/ET/XX/199
      Documents du Minutier central concernant l'histoire de la musique (1600-1650), par Madeleine Jurgens, tome II [études XI à XX, 1900 actes], Paris, Archives nationales, 1974, p. 534 (instrument de recherche imprimé dématérialisé, certaines notices sont plus détaillées dans la version intégrale accessible en ligne par la rubrique 'Autres instruments de recherche', voir contexte dans le Plan d’orientation général - Notaires de Paris, guides thématiques du Minutier).
      Duingue, Ancelot
    - Contrat de mariage entre Antoine de Choisy, marchand maître fripier, et Hélène Hébert, fille de Thomas HEBERT, maître chandelier en suif, bourgeois de Paris, demeurant au Carrefour Sainte Geneviève paroisse Saint-Etienne du Mont. Parmi les témoins, Jean Provost, maître sculpteur., 26 juin 1631; MC/ET/XX/199
      Documents du Minutier central concernant les peintres, sculpteurs et graveurs au XVIIe siècle (1600-1650), par Marie-Antoinette Fleury et Martine Constans, tome II [études XI à XX, 2445 actes], Paris, Archives nationales, 2010, notice n°1854 (instrument de recherche imprimé dématérialisé, certaines notices sont plus détaillées dans la version intégrale accessible en ligne par la rubrique 'Autres instruments de recherche', voir contexte dans le Plan d’orientation général - Notaires de Paris, guides thématiques du Minutier).
      Choisy, Antoine de
  - Minutes. 1631, juillet - septembre, juillet - septembre 1631; MC/ET/XX/200
    - Contrat de mariage entre Gabriel Cholière, compagnon brodeur, demeurant rue Montmartre, fils de défunt Jacques Cholière, marchand de vins, demeurant à Noché, en Touraine, et de Marguerite Gaillard, et Marie Durier, fille de Louis Durier, maître brodeur, bourgeois de Paris, demeurant rue Montmartre, et de Claude Bryant. Parmi les témoins du fiancé figure son cousin germain paternel Toussaint Cholière, maître faiseur de luths., 7 septembre 1631; MC/ET/XX/200
      Documents du Minutier central concernant l'histoire de la musique (1600-1650), par Madeleine Jurgens, tome II [études XI à XX, 1900 actes], Paris, Archives nationales, 1974, p. 739 (instrument de recherche imprimé dématérialisé, certaines notices sont plus détaillées dans la version intégrale accessible en ligne par la rubrique 'Autres instruments de recherche', voir contexte dans le Plan d’orientation général - Notaires de Paris, guides thématiques du Minutier).
      Cholière, Gabriel
    - Titre nouvel par Germain Gissey, sculpteur ordinaire de la chambre du roi, demeurant rue des Vieux- Augustins, et sa femme, Marie Tremblay, en leur nom et celui de René Fourier, et sa femme, Marguerite Tremblay, héritiers de leur père, Barthélemy Tremblay, pour quatre rentes constituées les 8 juin 1622 devant Dournel et Huart, 22 septembre 1628 devant Le Roux et Moufle, 28 décembre 1628 et 4 juillet 1629 devant Perlin et Moufle, et faisant 253 l. 10 s., envers Anne Cuvillier, veuve et donatrice de Richard Cuvillier, notaire au Châtelet. À la suite: - 1631, 23 septembre.- Ratification par les Fourier., 22 septembre 1631; MC/ET/XX/200
      Documents du Minutier central concernant les peintres, sculpteurs et graveurs au XVIIe siècle (1600-1650), par Marie-Antoinette Fleury et Martine Constans, tome II [études XI à XX, 2445 actes], Paris, Archives nationales, 2010, notice n°903 (instrument de recherche imprimé dématérialisé, certaines notices sont plus détaillées dans la version intégrale accessible en ligne par la rubrique 'Autres instruments de recherche', voir contexte dans le Plan d’orientation général - Notaires de Paris, guides thématiques du Minutier).
      Gissey, Germain
  - Minutes. 1631, octobre - décembre, octobre - décembre 1631; MC/ET/XX/201
    - Mise en apprentissage par Antoine Baudin, maître cordonnier, bourgeois de Paris, demeurant rue de la Cordonnerie, de son neveu Robert Baudin, âgé de treize ans, fils de défunt Robert Baudin, maître cordonnier, et de Marie Marcire, pour six années, chez Jean Marcire, maître facteur d'instruments de musique, demeurant rue Dauphine, qui promet d'enseigner son industrie au jeune homme, de le nourrir, et de le loger, sans débours de part ni d'autre., 1er décembre 1631; MC/ET/XX/201
      Documents du Minutier central concernant l'histoire de la musique (1600-1650), par Madeleine Jurgens, tome II [études XI à XX, 1900 actes], Paris, Archives nationales, 1974, p. 727 (instrument de recherche imprimé dématérialisé, certaines notices sont plus détaillées dans la version intégrale accessible en ligne par la rubrique 'Autres instruments de recherche', voir contexte dans le Plan d’orientation général - Notaires de Paris, guides thématiques du Minutier).
      Baudin, Antoine